# 上年已做转收入的外国客户的吞没定金款本年又发生业务如何处理？

提问人：tsy870619 时间：2014-11-18 16:05:55
求教，预审时发现企业将上年已经结转营业外收入的一笔吞没的外商预付定金作在了营业外收入贷方红字，询问财务答约系原先确认吞没的定金款的客户今年外商又开始发生业务往来了，咨询下各位这笔业务是做营业外收入贷方红字还是应该通过以前年度损益核算作为会计差错调整还是说作为营业外支出？另问如果做营业外收入贷方红字或者直接营业外支出汇算清缴时是否会有问题？

回答人：chenyiwei
你所说的问题实际上是如何区分前期差错和会计估计变更的问题。参考证监会会计部发布的《上市公司执行企业会计准则监管问题解答》（ 2013 年第 1 期，总第 8 期）（会计部函[2013]232号）中的“问题1”处理：
问题 1 ：上市公司在何种情况下可以认定前期会计估计发生差错，并追溯调整前期报表？ 解答：根据《上市公司执行企业会计准则监管问题解答》（ 2010 年第 1 期，总第 4 期），不应简单将会计估计与实际结果对比认定存在差错。 只有在上市公司能够提供确凿证据，表明由于重大人为过失或舞弊等原因，未能合理使用前期报表编报时已经存在且能够取得的可靠信息，导致前期会计估计结果未恰当反映当时情况，才能认定前期会计估计存在差错。 前期会计估计存在差错，并不必然进行追溯调整，只有当上市公司确定相关因素导致会计估计差错累计影响数切实可行且该差错重要时，才采用追溯重述法调整前期报表，否则应采用未来适用法。
就此案例而言，建议关注以前年度将定金转营业外收入的依据是否充分（可获取律师意见）；本年度重新转出的原因是什么，是否属于以前年度无法合理预见、本年度新发生的事项或情况导致。